臺灣雲林地方法院刑事裁定
111年度單聲沒字第30號
聲  請  人  臺灣雲林地方檢察署檢察官
被      告  閔兆元

                    籍設雲林縣○○鄉○○村○○路00巷0弄    0號 
上列聲請人聲請單獨宣告沒收案件（111年度聲沒字第19號），
本院裁定如下：
    主  文
扣案之制式衝鋒槍壹支（含彈匣貳個、滅音管壹支；槍枝管制編
號：○○○○○○○○○○號）及未經試射之制式半自動手槍彈拾壹顆，均
沒收之。
其餘聲請駁回。
    理  由
一、聲請意旨略以：雲林縣警察局斗六分局員警於民國90年11月
    22日11時5 分許，在雲林縣莿桐鄉興桐村雲天宮牌樓下方，
    查獲署名「閔兆元」之衝鋒槍1 支（含彈匣2 個、滅音管1
    支；槍枝管制編號：0000000000號）及子彈15顆，經比對後
    發現該槍枝曾使用於同年10月8日凌晨5時許，在雲林縣○○市
    ○○里○○路0號所發生之槍擊案件，此有雲林縣警察局斗六分
    局110年12月21日雲警六偵字第1101005193號函暨檢附之職
    務報告、雲林縣警察局重大刑案通報單、雲林縣警察局90年
    11月30日雲警刑四字第10640號函、雲林縣警察局向刑事警
    察局領回槍彈、爆裂物「註記日期」一覽表、臺灣雲林地方
    檢察署扣押物品清單各1份及扣案物照片4張在卷可證。扣案
    之制式衝鋒槍1支（含彈匣2個；槍枝管制編號：0000000000
    號）、子彈15顆，經送內政部警政署刑事警察局鑑定後，認
    均具殺傷力，有內政部警政署刑事警察局90年11月27日刑鑑
    字第220190號鑑驗通知書在卷可證，足認上開扣案之制式衝
    鋒槍、子彈15顆與雲林縣警察局斗六分局90年10月8日雲警
    刑鑑字第83號、90年9月20日雲警刑鑑字第79號、第80號、
    第81號刑事案件證物採驗紀錄表送鑑「許舒博服務處槍擊案
    」、「吳振欽住宅遭槍擊案」、「陳定壹住宅遭槍擊案」、
    「吳阿遠住宅遭槍擊案」共4案之彈頭、殼比對結果，可資
    比對之紋痕特徵相吻合，認均係由該槍枝所擊發，爰依刑法
    第40條第2項、第38條第1項規定，聲請單獨宣告沒收等語。
二、按違禁物，不問屬於犯罪行為人與否，沒收之；違禁物或專
    科沒收之物得單獨宣告沒收，刑法第38條第1項、第40條第2
    項分別定有明文。次按槍砲彈藥刀械管制條例第4條第1項第
    1款、第2款所列槍砲、彈藥，包括其主要組成零件，非經中
    央主管機關許可，不得製造、販賣、運輸、轉讓、出租、出
    借、持有、寄藏或陳列，同條例第4條第2項、第5條亦分別
    定有明文。是以，具有殺傷力之各式槍砲、彈藥均係未經許
    可不得持有之物，應屬刑法所稱之違禁物。又子彈如經試射
    擊發，剩餘彈殼、彈頭，因不再具有子彈之功能，已非違禁
    物（最高法院94年度台上字第3195號判決意旨參照）。
三、經查：
㈠、雲林縣警察局斗六分局員警於90年11月22日11時5分許，在雲
    林縣莿桐鄉興桐村雲天宮牌樓下方，查獲署名「閔兆元」之
    衝鋒槍1 支（含彈匣2 個、滅音管1支；槍枝管制編號：000
    0000000號）及子彈15顆，經比對後發現該槍枝曾使用於同
    年10月8日凌晨5時許，在雲林縣○○市○○里○○路0號所發生之
    槍擊案件，本案雖有相關鑑定資料比對，然因犯罪嫌疑人閔
    兆元始終未到案，仍難逕行認定其犯行，況閔兆元於85年12
    月30日經法院裁定為死亡宣告，經臺灣雲林地方檢察署檢察
    官以110年度他字第1986號簽結在案等情，有臺灣雲林地方
    檢察署檢察官111年2月11日簽呈、被告之個人基本資料查詢
    結果各1份在卷可稽。
㈡、而本件扣案之制式衝鋒槍1 支、子彈15顆，經鑑驗結果：一
    、送鑑制式衝鋒槍1 支（含彈匣2 個；槍枝管制編號：0000
    000000號），認係義大利製口徑9mm制式衝鋒槍，槍管內具4
    條左旋來復線，槍上具有「ZK MK VI」、「CAL.9MM-M19」
    、「MADE IN ITALY」及「PATENT PENDING」等字樣，槍號
    為「SN076413」，機械性能良好，可擊發子彈，認具殺傷力
    。二、送鑑子彈15顆，認均係口徑9mm制式半自動手槍彈：⑴
    9 顆，採樣2 顆試射，彈底標記為「FC 9MM LUGER」，認均
    具殺傷力。⑵6 顆，採樣2 顆試射，彈底標記為「WIN 9mm L
    UGER」，認均具殺傷力等情，有內政部警政署刑事警察局90
    年11月27日刑鑑字第0000000號鑑驗通知書1 份在卷可稽。
    是認上開扣案之制式衝鋒槍1 支（含彈匣2個）及未經試射
    之制式半自動手槍彈11顆，均屬違禁物無訛，揆諸前揭說明
    ，不問屬於犯人與否，應予宣告沒收，聲請人據此單獨聲請
    宣告沒收，於法有據，應予准許。至其餘扣案具殺傷力之制
    式半自動手槍彈4顆，業經鑑驗試射擊發，所剩彈殼、彈頭
    已不具有子彈之完整結構，且已失去其效能，不具殺傷力，
    均非屬違禁物，聲請人就此部分聲請單獨宣告沒收，於法即
    有未合，應予駁回。
㈢、另扣案之滅音管1支，僅屬槍枝配件，非中央主管機關依法公
    告之各類槍砲、彈藥主要組成零件種類之一，且可與槍枝本
    身拆離，並非槍枝之一部構造，惟該物乃輔助附掛於槍枝使
    用，應視為槍枝之從物，而一併視為違禁物，應依刑法第38
    條第1項前段規定，宣告沒收之。
四、依刑事訴訟法第455條之36第1項前段、第2項，刑法第38條
    第1項、第40條第2項，裁定如主文。
中　　華　　民　　國　　111 　年　　3 　　月　　30　　日
                  刑事第八庭  法  官   蕭孝如
以上正本證明與原本無異。
如不服本裁定，應於裁定送達後5 日內向本院提出抗告狀（須附
繕本）。
                              書記官   沈佩霖
中　　華　　民　　國　　111 　年　　3 　　月　　30　　日